臺灣高等法院臺中分院刑事判決　　　　96年度上訴字第1014號
上　訴　人　臺灣苗栗地方法院檢察署檢察官
被　　　告　乙○○
　　　　　　　　　　（現在於臺灣臺中監獄苗栗分監執行中）
上列上訴人因被告違反毒品危害防制條例案件，不服臺灣苗栗地
方法院95年度訴字第698號中華民國96年1月30日第一審判決（起
訴案號：臺灣苗栗地方法院檢察署95年度毒偵字第1331號），提
起上訴，本院判決如下：
    主  文
原判決撤銷。
乙○○施用第一級毒品，累犯，處有期徒刑捌月；扣案之海洛因
殘渣袋拾玖個，沒收銷燬之；扣案之注射針筒拾支，沒收。又施
用第二級毒品，累犯，處有期徒刑伍月；扣案含有安非他命成分
之吸管勺參支、吸食器壹組，均沒收銷燬之。應執行有期徒刑有
期徒刑壹年。扣案之海洛因殘渣袋拾玖個，沒收銷燬之；扣案之
注射針筒拾支，沒收；扣案含有安非他命成分之吸管勺參支、吸
食器壹組，均沒收銷燬之。
    事  實
一、乙○○前因違反毒品危害防制條例案件，經台灣桃園地方法
    院於94年1月20日以93年度訴字第1892號判處應執行有期徒
    刑一年，於94年2月26日判決確定，於94年11月10日因縮刑
    期滿執行完畢。詎乙○○仍不知悔改，復基於施用第二級毒
    品安非他命之犯意，於95年8月間某日，在其苗栗縣苑裡鎮
    房裡里9鄰南房95號住處，以將安非他命置於吸食器後用火
    燒烤後，再以口鼻吸其煙霧之方式，施用第二級毒品安非他
    命。又另行起意，基於施用第一級毒品海洛因之犯意，於95
    年9月22日下午9時許，在上址以注射針筒注射之方式，施用
    第一級毒品海洛因。經警於95年9月23日下午2時45分許，在
    上址查獲，並扣得其所有之注射針筒10支及海洛因殘渣袋19
    個、含有安非他命之吸管勺3支及吸食器1組等物。
二、案經苗栗縣警察局通霄分局報請臺灣苗栗地方法院檢察署檢
    察官偵查起訴。
    理  由
一、訊據被告乙○○對於上開事實，已經坦承不諱。而被告為警
    查獲時所採取之尿液，經送驗結果，呈嗎啡陽性反應，有中
    山醫學大學附設醫院藥物檢測中心濫用藥物檢驗報告一份，
    在卷足憑。復有注射針筒10支、分裝勺3支、安非他命吸食
    器1組及分裝袋19個扣案，及照片6張附卷，可資佐證。而扣
    案之分裝勺及吸食器，經行政院衛生署管制藥品管理局鑑驗
    結果，均檢出安非他命成分；而分裝袋19個，亦檢出海洛因
    成分，有該局鑑定書附卷可證。參照以上證據可知，被告自
    白施用第一級毒品海洛因及第二級毒品安非他命之事實，自
    可憑採。本件事證明確，被告犯行堪以認定。
二、核被告所為係犯毒品危害防制條例第10條第1項之施用第一
    級毒品、第10條第2項之施用第二級毒品罪，被告施用毒品
    前持有毒品之行為，分別為施用之高度行為所吸收，均不另
    論罪。被告所犯上開二罪，犯意各別，行為互殊，應分論併
    罰。乙○○前因違反毒品危害防制條例案件，經台灣桃園地
    方法院於94年1月20日以93年度訴字第1892號判處應執行有
    期徒刑一年，於94年2月26日判決確定，於94年11月10日因
    縮刑期滿執行完畢，有臺灣高等法院被告前案紀錄表在卷可
    稽，其受有期徒刑之執行完畢後，五年內故意再犯本件有期
    徒刑以上之罪，為累犯，應依刑法第47條第1項規定加重本
    刑。經查施用毒品之罪，在修正刑法於95年7月1日施行之前
    ，無論實務上或理論上，一向認為施用完畢之後，其犯罪即
    屬成立，而多次施用毒品之情形，亦認均係成立連續犯，從
    無依集合犯所謂包括一罪處斷之例。而刑法修正後，已將連
    續犯之規定刪除，是就施用毒品之罪，自應就其各次施用之
    行為分別論科，始符刑法修正之本旨，殊不因刑法連續犯之
    刪除，而改依接續犯處斷之餘地。綜上所述，本件原判決認
    被告之行為係接續犯，並就檢察官追加起訴之部分，認係起
    訴效力所及，而僅論以一罪，認事用法自有未合。檢察官上
    訴指摘原判決不當，為有理由，應予撤銷改判。爰審酌被告
    之素行，犯罪之動機、目的，手段，施用毒品係自戕行為，
    於犯罪後坦承犯行，態度尚佳等一切情狀，分別量處如主文
    第二項所示之刑，並定其應執行之刑。扣案之注射針筒10
    支係被告所有供犯罪所用之物，業據被告供明在卷，應依刑
    法第38條第1項第2款宣告沒收。扣案之海洛因殘渣袋19個、
    含有安非他命之吸管勺3支及吸食器1組，均應依毒品危害防
    制條例第18條第1項前段，沒收銷燬之。
據上論結，應依刑事訴訟法第369條第1項前段、第364條、第299
條第1項前段，毒品危害防制條例第10條第1項、第2項、第18條
第1項前段，刑法第11條、第47條第1項、第51條第5款、第38條
第1項第2款，判決如主文。
本案經檢察官甲○到庭執行職務。
中　　華　　民　　國　　96　　年　　5 　　月　　29　　日
            刑事第十一庭  審判長法　官  陳  朱  貴
                                法　官  胡  文  傑
                                法　官  郭  同  奇
上列正本證明與原本無異。
施用第一級毒品部分得上訴。
施用第二級毒品部分不得上訴。
如不服本判決應於收受送達後十日內向本院提出上訴狀，其未敘
述上訴之理由者並得於提起上訴後十日內向本院補提理由書（均
須按他造當事人之人數附繕本）。
                                書記官  康  孝  慈
中　　華　　民　　國　　96　　年　　5 　　月　　30　　日
附錄論罪科刑法條
毒品危害防制條例第10條
施用第一級毒品者，處6月以上5年以下有期徒刑。
施用第二級毒品者，處3年以下有期徒刑。
